【裁判字號】    89,易,102
【裁判日期】    890809
【裁判案由】    竊盜
【裁判全文】
臺灣宜蘭地方法院刑事判決                          八十九年度易字第一二號
    公  訴  人  臺灣宜蘭地方法院檢察署檢察官
    被      告  乙○○
    被      告  丁○○
右列被告因竊盜案件，經檢察官提起公訴 (八十八年度偵字第二四六七號、八十八年
度偵緝字第四一四號)，本院判決如左：
    主  文
乙○○共同連續結夥三人以上、攜帶兇器竊盜，累犯，處有期徒刑壹年。拖板車壹台
及套筒扳手壹組均沒收之。
丁○○共同連續竊盜，處有期徒刑捌月。
    事  實
一、丁○○、乙○○（因犯公共危險罪，經法院判處有期徒刑一年六月，於八十三年
    七月八日執行完畢；又因犯脫逃罪，經臺灣高等法院判處有期徒刑七月確定，並
    於八十六年一月二十日執行完畢）二人共同基於意圖為自己不法所有之概括犯意
    聯絡與行為分擔，先後於附表編號一、二所示時間，駕駛由丁○○向友人「阿川
    」所借用未懸車牌已報廢之黃色小客車（經查車號為IW9045號），至宜蘭縣員山
    鄉○○路○段二十號「愛美蘭股份有限公司」（以下簡稱愛美蘭工廠），分別竊
    取如附表編號一、二所得財物欄所示之財物，得手後，欲變賣牟利。嗣經警於八
    十八年六月二十八日上午十時三十分許，在上揭地點，查獲乙○○，丁○○則逃
    逸。
二、乙○○基於前開竊盜之概括犯意，更於附表編號三所示時間，與不詳姓名之成年
    男子二人，共同意圖為自己不法之所有之犯意聯絡與行為分擔，分乘二輛機車，
    其中一輛乙○○所有機車車號ＲＤＬ八一五號附載拖板車一台，攜帶客觀上足供
    兇器使用之套筒扳手一組，至宜蘭縣宜蘭市○○○路一三一號南億冷凍食品股份
    有限公司（下稱簡稱南億公司），竊得如附表編號三所得財物欄所示之物，旋經
    丙○○目擊發現報警，乙○○等人逃逸，而於現場留有上揭拖板車一台及套筒扳
    手工具一組。
三、案經宜蘭縣警察局宜蘭分局報告暨愛美蘭股份有限公司告訴臺灣宜蘭地方法院檢
    察署檢察官偵查起訴。
    理  由
一、犯罪事實一部分：
（一）訊據被告乙○○、丁○○均坦承有於附表編號一、二所示時間，兩人一同至宜
      蘭縣員山鄉○○路○段二十號之「愛美蘭工廠」拿取鋁條與電纜線，惟均矢口
      否認有共同竊盜犯行，均辯稱該工廠已是報廢工廠，渠等只是至該地撿拾鋁條
      及電纜線等廢棄物，更沒有竊取分解機器云云。
（二）然查，右揭事實，業據被害人愛美蘭工廠之副總經理戊○○指訴綦詳，並有證
      人林以貿就曾因見有黃色未掛車牌之自小客車停放該處，而上前詢問，被告乙○○未予回答，經報警後，旋即逃離等情證述屬實。
（三）再者，被害人愛美蘭工廠副總經理戊○○指訴遭竊物品如損失財物清冊所載甚
      詳，被告乙○○於警訊中亦供承八十八年六月二十八日進入愛美蘭工廠竊取電
      纜線，而被告丁○○竊取工廠內所拆卸下來之機器等語屬實，復有現場照片顯
      示上揭黃色小客車內除電纜線外，復有已拆解之機器組成零件，有照片十四幀
      可證。此外並有贓物認領保管單乙紙在卷足稽。顯見被告二人於八十八年六月
      二十八日（如附表編號二）至上揭愛美蘭工廠所竊得之物尚包括已分解之機器
      兩台，應可認定，被告二人前開所辯，並未竊取機器云云，顯非可採。參以，
     上揭愛美蘭工廠雖已停工，惟廠內大型機器擺設如昔，衡情一般人當知此些機
      器之價值頗斐，此有愛美蘭工廠之廠內照片足稽，且被告二人亦自承所竊得之
      電纜線足供變賣牟利，是被告二人對於上揭竊得之物仍具財產上價值知之甚詳
      ，是被告二人辯稱是至上揭地點撿拾廢鐵云云，顯與常情有悖，當不足採。
二、犯罪事實二部分：
（一）訊據被告乙○○矢口否認有附表編號三所指訴之犯行，辯稱：伊從未至南億公
      冷凍食品股份有限公司行竊，所扣的之拖板車、行竊套筒扳手工具等是伊出借
      予丙○○云云。
（二）然查，附表編號三所示之事實，業據被害人南億公司負責人甲○○就失竊情節
      指訴綦詳。並經工廠所在地地主即證人丙○○就八十八年六月二十九日目擊被
      告乙○○與不知名之成年男子二人，分乘二輛機車，其中ＲＤＬ—八一五號黑
      色機車負載拖板車，侵入工廠，在廠內偷電纜線、拆機器，並裝袋完畢，旋即
      報警，嗣後發現廠內物品失竊及留有行竊工具等情，業於警訊、檢察官偵查時
      及本院審理時證述屬實。而ＲＤＬ—八一五號機車，確屬黑、紫色，並為被告
      乙○○所有，有車籍系統作業查詢認可資料在卷足憑，且被告乙○○並自承該
      期間並未出借他人等語，顯見證人所陳非虛，應可採信，復有行竊工具之套筒
      扳手一組及拖板車一台等之照片三幀附卷足證，顯見被告此部分犯行明確，要
      無疑義。
三、核被告乙○○所為，係犯附表編號一至編號三所犯法條欄所示之罪。被告丁○○
    所為，則係犯附表編號一、編號二所犯法條欄所示之罪。被告二人均多次竊盜，
    且時間緊接，所犯構成要件相同，顯係基於概括犯意為之，均為連續犯，被告乙○○應依法以一重之刑法第三百二十一條第一項第三款、第四款之加重竊盜罪論
    ；被告丁○○則亦應依法以一重之刑法第三百二十條第一項普通竊盜罪論。被告
    二人就附表編號一、編號二部分，有犯意聯絡與行為分擔；被告乙○○就附表編
    號三部分，與不詳姓名之成年男子二人亦有犯意聯絡與行為分擔，為共同正犯。
    另被告乙○○有如事實欄之前科，並於八十六年一月二十日執行完畢，有臺灣高
    等法院檢察署刑案紀錄簡覆表存卷足參，被告乙○○於執行有期徒刑完畢，五年
    內再犯有期徒刑以上之本罪，為累犯，應依法加重其刑。爰審酌被告犯罪之動機
    、目的、手段、對被害人財產上所生危害及犯罪後之態度等一切情狀量處如主文
    所之刑。又附表編號三扣押物欄所示之物，為乙○○所有，已據其供承在卷，且
    為被告乙○○供犯罪（附表編號三所示）所用，應依法宣告沒收。然扣案鑰匙三
    支，雖為被告丁○○所有，然查無積極證據足證為渠等犯罪所用，爰不宣告沒收
    ，併此敘明。
據上論斷，應依刑事訴訟法第二百九十九條第一項前段、刑法第二十八條、第五十六
條、第三百二十條第一項、第三百二十一條第一項第三款、第四款、第四十七條、第
三十八條第一項第二款、罰金罰鍰提高標準條例第一條前段，判決如主文。
本案經檢察官林吉泉到庭執行職務
中      華      民      國    八十九    年      八      月      九      日
                                  臺灣宜蘭地方法院刑事第二庭
                                      審判長  法  官
                                              法  官
                                              法  官
右正本證明與原本無異。
如不服本判決，應於判決送達後十日內，向本院提出上訴狀。
所犯法條：
刑法第三百二十條第一項：
意圖為自己或第三人不法之所有，而竊取他人之動產者，為竊盜罪，處五
年以下有期徒刑、拘役或五百元以下罰金。
刑法第三百二十一條第一項：
犯竊盜罪而有左列情形之一者，處六月以上五年以下有期徒刑：
三  攜帶兇器而犯之者。
四  結夥三人以上而犯之者。


司法院資訊處製作；財團法人民間司法改革基金會備份。
